# 按照公司法的规定，资本公积不能补亏。

提问人：木易彐火の风 时间：2020-07-08 10:47:00
但是，假如股改的时候是亏损的。
然后将资本公积转到未分配利润，这种算补亏吗？
股改的时候是
实收资本 100 资本公积 200 ，未分配利润 -100
股改为 150 的股本
公司账面做分录
借：实收资本 100
资本公积 200
未分配利润 -100
贷： 股本 150
资本公积 50

回答人：chenyiwei
有限责任公司整体变更为股份有限公司是公司组织形式的变化，是权益的整体重组，即变更前后的权益项目之间不存在一一对应关系。所以不能理解为此时存在“资本公积补亏”。